# 求助陈版，在建工程、工程施工的区别。

提问人：liuweisheng 时间：2021-07-31 08:05:05
A公司建设一座大楼，部分外包，部分自建。自建部分通过工程施工核算，外包部分通过在建工程核算，是这样处理吗？
谢谢版主解惑。

回答人：chenyiwei
不恰当。固定资产是尚未达到预定可使用状态的固定资产；工程施工则是建筑业企业承建的工程项目，属于存货。另外对同一项资产也不应分别在不同的科目中归集其成本。